【裁判字號】    90,易,757
【裁判日期】    900620
【裁判案由】    竊盜
【裁判全文】
臺灣臺中地方法院刑事判決                            九十年度易字第七五七號
    公訴人  臺灣台中地方法院檢察署檢察官
    被  告  甲○○
右列被告因竊盜案件，經檢察官提起公訴（九十年度偵字第五九二號），及移送併辦
（臺灣苗栗地方法院檢察署九十年度偵字第一四四二號），本院判決如左：
    主  文
甲○○連續攜帶兇器竊盜，累犯，處有期徒刑壹年陸月；扣案之中心衝壹把、鐵鉤壹
支、小扳手貳支、Ｔ型扳手壹支及手套壹雙均沒收。
    事  實
一、甲○○於民國八十六、八十七年間，曾分別因違反麻醉藥品管理條例及竊盜案件
    ，經臺灣新竹地方法院及臺灣苗栗地方法院各判處有期徒刑七月、十月及八月確
    定，甫於八十八年三月十九日執行完畢，猶不知悔改，復意圖為自己不法之所有
    ，並基於概括之犯意，連續為下列犯行：
（一）甲○○於八十九年九月二十一日二十時許，攜帶客觀上具危險性可作為兇器使
      用之中心衝一把（未扣案）、小扳手二支、Ｔ型扳手一支及鐵鉤一支等工具，
      途經臺中市○○路二二○號，見路旁停有丁○○所有之ＢＯ—六五七一號自小
      客車乙輛且四下無人，即以攜帶之中心衝將該車左後車窗打破（損毀罪部分未
      據告訴）後，竊取丁○○所有而置於車內之公事包一只，內有行動電話一具、
      計算機一臺、阿瘦皮鞋面額均為新臺幣（下同）五百元之提貨券十五張、存摺
      一本及文件一批等物，於得手後逃逸。
（二）甲○○又於八十九年十一月十六日凌晨零時三十分許，駕駛車號ＣＪ—一三二
      七號（該車牌後因於八十九年十一月二十五日失竊，甲○○乃向監理單位重新
      申請車牌號碼６Ｈ—六二四五號懸掛使用）自小客車搭載乙○○（俟通緝到案
      後另行審結）至台中市○○區○○路與向上路口雪梨汽車賓館前，見己○○所
      有之車號ＦＲ—二九八八號自小客車停放於該處，且四下無人，由甲○○以其
      所攜帶之客觀上具危險性可作為兇器使用之中心衝一把（與前（一）所述係不
      同把，未扣案），下車敲破該輛ＦＲ—二九八八號自小客車右後車窗三角窗（
      損毀罪部分未據告訴）後，竊取置於該車上己○○所有之皮包乙只，內有現金
      十萬元、彰化銀行存摺、中興銀行存摺、郵局存摺各一本及印鑑等物。適有正
      於雪梨汽車賓館內值班之丙○○因聽見外面聲響，出外查看，而發現上情，丙○○乃出言喝止，甲○○並不予理會，於行竊得手後，返回ＣＪ—一三二七號
      自小客車上，載乙○○迅速駛離現場。惟丙○○已將該自小客車車號記下並報
      警處理。嗣為警於八十九年十二月十三日上午十一時許在苗栗縣苗栗市水源里
      陽明七號五樓循線查獲。
（三）甲○○再於九十年二月四日十九時許，攜帶客觀上具危險性可作為兇器使用之
      中心衝一把（與前述（一）、（二）不同把，已扣案）、小扳手二支、Ｔ型扳
      手一支及鐵鉤一支等工具，途經苗栗縣公館鄉福興村二七九號，見路旁停有戊○○之夫所有之ＢＱ—○二八五號自小客車乙輛，即戴手套一雙，並以該中心
      衝將該車左後車窗打破（損毀罪部分未據告訴）後，竊取戊○○所有而置於車
      內之手提包一只、小皮夾一個（內有信用卡四張、金融卡三張、戊○○之身分
      證一枚、駕照二枚、現金二千多元等物，得手後逃逸。嗣於九十年三月十五日
      十二時許，在其苗栗市水源里陽明七號四樓之六租屋處，為警查獲，並扣得前
      述丁○○所失竊之阿瘦皮鞋面額均為五百元之提貨券十五張及被告所有用以行
      竊之中心衝一把、鐵鉤一支、手套一雙、Ｔ型扳手一支、小扳手二支等物。
二、案經臺中市警察局第四分局報告臺灣臺中地方法院檢察署檢察官偵查起訴，及臺
    灣苗栗地方法院檢察署檢察官移送併辦。
    理  由
一、右揭犯罪事實，業據被告甲○○於臺灣苗栗地方法院檢察署檢察官偵查中及本院
    審理時坦承不諱，核與被害人丁○○、己○○、戊○○指訴失竊情節相符，並經
    證人丙○○結證屬實，且有搜索扣押證明筆錄影本、贓物領據各一份及阿瘦皮鞋
    面額均為五百元之提貨券影本十五張在卷可證。此外，復有中心衝一把、鐵鉤一
    支、手套一雙、Ｔ型扳手一支、小扳手二支等物扣案足憑。是被告自白與事實相
    符，堪以採信，事證明確，被告犯行堪以認定。
二、按刑法第三百二十一條第一項第三款之攜帶兇器竊盜罪，係以行為人攜帶兇器竊
    盜為其加重條件，此所謂兇器，其種類並無限制，凡客觀上足對人之生命、身體
    、安全構成威脅，具有危險性之兇器均屬之，且祇須行竊時攜帶此種具有危險性
    之兇器為已足，並不以攜帶之初有行兇之意圖為必要（最高法院七十九年度台上
    字第五二五三號判例參照）。本件扣案之中心衝、鐵鉤、Ｔ型扳手及小扳手等物
    ，均為金屬製品，具危險性，足以對人之生命、身體、安全構成威脅，自屬於上
    開條款所稱之兇器甚明。是核被告甲○○所為，係犯刑法第三百二十一條第一項
    第三款之攜帶兇器竊盜罪。公訴人認被告上開所為係犯刑法第三百二十條第一項
    之普通竊盜罪，尚有未洽，起訴法條應予變更。又犯罪事實欄一編號（一）、（
    三）所述犯行，雖未據公訴人起訴，惟此部分與起訴部分具裁判上一罪之連續犯
    關係，為起訴效力所及，本院自得併予審究，附此敘明。被告先後三次竊盜犯行
    ，均時間緊接，所犯罪名相同，顯係基於概括之犯意為之，為連續犯，爰依刑法
    第五十六條之規定以一罪論，並加重其刑。又被告曾因違反麻醉藥品管制條例及
    竊盜案件，經法院分別判處有期徒刑七月、十月及八月確定，於八十八年三月十
    九日執行完畢，此有臺灣臺中地方法院檢察署刑案資料查註紀錄表及臺灣高等法
    院被告全國前案紀錄表各乙份，在卷可稽，被告於五年以內再犯本件有期徒刑以
    上之罪，為累犯，應依刑法第四十七條之規定，遞加重其刑。爰審酌被告犯罪之
    動機、目的、手段，犯罪所生之危害、犯罪後尚能坦承犯行之良好態度等一切情
    狀，量處如主文所示之刑。又扣案之中心衝一把、手套一雙、Ｔ型扳手一支、小
    扳手二支及鐵鉤一支，均為被告所有且係供犯罪所用之物，業據被告供明在卷，
    應依刑法第三十八條第一項第二款之規定，宣告沒收。至另二把未扣案之中心衝
    ，為免將來執行困難，爰不予宣告沒收，附此敘明。
據上論斷，應依刑事訴訟法第二百九十九條第一項前段、第三百條，刑法第五十六條
、第三百二十一條第一項第三款、第四十七條、第三十八條第一項第二款，判決如主
文。
本案經檢察官庚○○到庭執行職務
中      華      民      國      九十      年    六    月      二十      日
                                     臺灣臺中地方法院刑事第一庭
                                         法  官  簡賢坤
右正本證明與原本無異。
如不服本判決，應於判決送達後十日內向本院提出上訴狀，上訴於臺灣高等法院臺中
分院( 須附繕本 )。
                                         書記官
中      華      民      國      九十      年    六    月      二十      日
附錄本案論罪科刑法條全文
犯竊盜罪而有左列情形之一者，處六月以上五年以下有期徒刑：
一  於夜間侵入住宅或有人居住之建築物、船艦，或隱匿其內而犯之者。
二  毀越門扇、牆垣或其他安全設備而犯之者。
三  攜帶兇器而犯之者。
四  結夥三人以上而犯之者。
五  乘火災、水災或其他災害之際而犯之者。
六  在車站或埠頭而犯之者。
前項之未遂罰之。


司法院資訊處製作；財團法人民間司法改革基金會備份。
